臺灣澎湖地方法院刑事判決
110年度交易字第39號
公  訴  人  臺灣澎湖地方檢察署檢察官
被      告  許介仁



選任辯護人  陳梅欽律師
上列被告因公共危險案件，經檢察官提起公訴（110年度偵字第8
23號），被告於準備程序中就被訴事實為有罪之陳述，經法官告
知簡式審判程序意旨，並聽取檢察官、被告及辯護人之意見後，
裁定依簡式審判程序審理，並判決如下：
    主      文
許介仁吐氣所含酒精濃度達每公升零點二五毫克以上駕駛動力交
通工具，累犯，處有期徒刑捌月。
    事實及理由
一、本件被告所犯非死刑、無期徒刑或最輕本刑有期徒刑3年以
    上之罪，或高等法院管轄第一審案件，其就被訴事實為有罪
    之陳述，經告知被告簡式審判程序之旨，並聽取檢察官、被
    告及辯護人之意見後，裁定改行簡式審判程序。本件之證據
    調查，依刑事訴訟法第273條之2規定，不受同法第159條第1
    項、第161條之2、第161條之3、第163條之1及第164條至第1
    70條規定之限制，合先敘明。
二、本件犯罪事實及證據，均引用檢察官起訴書之記載（如附件
    ）。
三、論罪科刑：
　㈠核被告許介仁所為，係犯刑法第185條之3第1項第1款之不能
    安全駕駛動力交通工具罪。被告前因公共危險案件，經本院
    判處有期徒刑6月確定，於民國108年8月11日執行完畢，有
    臺灣高等法院被告前案紀錄表可稽，此次於110年10月22日
    再犯本案，係徒刑執行完畢5年內故意再犯本件有期徒刑以
    上之罪，為累犯，依司法院釋字第775號解釋所示，為避免
    發生罪刑不相當之情形，法院就該個案依該解釋意旨，裁量
    是否加重最低本刑；考量被告構成累犯之犯罪紀錄，與本案
    罪名、犯罪類型完全相同，認適用刑法第47條累犯加重之規
    定並無罪刑不相當之情事，爰依刑法第47條第1項規定，加
    重其刑。
  ㈡爰審酌被告曾有3次因不能安全駕駛致交通危險罪之犯罪紀錄
    （上開構成累犯之前科紀錄於量刑時不再重覆評價），有臺
    灣高等法院被告前案紀錄表在卷可參，其明知酒精成分對人
    之意識、判斷及行為控制能力均具有不良影響，酒後駕車對
    一般往來之公眾及駕駛人自身皆具有高度危險性，對於駕駛
    人自身及其他道路使用者之生命、身體、財產均生重大危害
    ，仍於服用酒類後駕駛自用小客車並違規行駛於公眾往來之
    道路上，復自後方追撞前方停等紅燈、由陳○○所駕駛之自用
    小客車，顯然未從前案記取教訓，避免酒駕，行為實屬不當
    ，另被告經警對其施以酒精濃度檢測，測得其吐氣中所含酒
    精濃度為每公升1.04毫克，高於法定標準值甚多，酒醉程度
    不低，被告之犯罪情節並非輕微，自應量處不得易科罰金之
    刑，以圖矯治其不良之酒後駕駛習慣；而慮及被告犯後坦承
    犯行，態度尚可，兼衡被告於本院審理時自陳：高中畢業之
    智識程度、從事海鮮工廠工作、每月收入約新臺幣10萬元、
    離婚、2名子女已成年、需照顧父母之家庭經濟狀況（本院
    卷第46頁）等一切情狀，量處如主文所示之刑。
據上論斷，應依刑事訴訟法第273條之1第1項、第299條第1項前
段、第310條之2、第454條第2項，刑法第185條之3第1項第1款、
第47條第1項，刑法施行法第1條之1第1項，判決如主文。
本案經檢察官黃偉提起公訴及到庭執行職務。
中　　華　　民　　國　　111 　年　　1 　　月　　20　　日
　　　　　　      刑事庭  法　官　王政揚
以上正本證明與原本無異。
如不服本判決，應於收受判決後20日內向本院提出上訴書狀，並
應敘述具體理由；其未敘述上訴理由者，應於上訴期間屆滿後20
日內向本院補提理由書(均須按他造當事人之人數附繕本)「切勿
逕送上級法院」。
中　　華　　民　　國　　111 　年　　1 　　月　　20　　日
　　　　　　　　　        書記官　莊茹茵
附錄本案論罪科刑法條：
刑法第185條之3第1項第1款：
駕駛動力交通工具而有下列情形之一者，處2年以下有期徒刑，
得併科20萬元以下罰金：
一、吐氣所含酒精濃度達每公升0.25毫克或血液中酒精濃度達0.
    05％以上。
　　
附件：　　
臺灣澎湖地方檢察署檢察官起訴書
                                      110年度偵字第823號
　　被　　　告　許介仁　男　54歲（民國00年0月00日生）
　　　　　　　　　　　　住澎湖縣○○市○○路00巷00號之0    ○樓之0
　　　　　　　　　　　　國民身分證統一編號：Z000000000號
    選任辯護人  陳梅欽律師
上列被告因公共危險案件，已經偵查終結，認應該提起公訴，茲
將犯罪事實及證據並所犯法條分敘如下：
　　　　　　犯罪事實
一、許介仁前因公共危險案件，經臺灣澎湖地方法院以107年度
    馬交簡字第140號判決判處有期徒刑6月確定，於民國108年8
    月11日徒刑執行完畢出監。詎其不知悔改，於110年10月22
    日中午12時許起至下午2時35分許止，在澎湖縣馬公市案山
    里某工廠飲用威士忌酒後，仍基於酒後駕車之犯意，旋自上
    開地點駕駛車牌號碼000-0000號自用小客車上路欲返家，於
    同日下午2時51分許，沿澎湖縣馬公市同和路由北往南方向
    行駛，在同和路與北辰街口追撞前方停等紅燈由陳○○所駕 
    駛之車牌號碼0000-00號自用小客車車尾肇事(無人受傷)，
    警方據報到場處理，於同日下午3時20分許，對許介仁施以
    吐氣酒精濃度測試，測得其吐氣所含酒精濃度為每公升1.04
    毫克，而查悉前情。
二、案經澎湖縣政府警察局馬公分局報告偵辦。
 　　　 證據並所犯法條
一、證據清單：
編號 證據名稱 待證事項   1 被告許介仁於警詢及本署偵訊中之供述。 被告坦承前揭犯行不諱。   2 證人朱○○於警詢時之證述。 佐證被告前揭犯罪事實。   3 被告之酒精測定紀錄表、財團法人工業技術研究院呼氣酒精測試器檢定合格證書各1張。 警方於110年10月22日下午3時20分許，對被告施以吐氣酒精濃度檢測，測得其吐氣所含酒精濃度為每公升1.04毫克之事實。   4 澎湖縣○○○○○○○○○道路○○○○○○○○○0○○道路○○○○○○○○道路○○○○○○○○○○○○○○號查詢汽車駕駛人、車號查詢汽車車籍資料各1張、現場照片及監視器錄影畫面擷取照片共15張。 佐證被告前揭犯罪事實。 
二、核被告許介仁所為，係犯刑法第185條之3第1項第1款之不能
    安全駕駛動力交通工具罪嫌。又被告有犯罪事實欄所示犯罪
    科刑及執行完畢情形，有本署刑案資料查註紀錄表在卷可稽
    ，其於受有期徒刑執行完畢後，5年內故意再犯本件有期徒
    刑以上刑期之罪，為累犯，茲考量被告構成累犯之前案犯罪
    即公共危險犯行，與本案罪名、犯罪類型相同，可見其就此
    類犯行之刑罰反應力甚為薄弱，因認適用刑法第47條累犯加
    重之規定並無罪刑不相當之情事，揆諸司法院釋字第775號
    解釋意旨，請依刑法第47條第1項規定，加重其刑。
三、依刑事訴訟法第251條第1項提起公訴。
  　此　致
臺灣澎湖地方法院
中　　華　　民　　國　 110　　年　　11　　月　　23　　日
　　　　　　　　　　　　　檢　察　官  黃偉
上述正本證明與原本無異
中　　華　　民　　國　 110　　年　　11　　月　　30　　日
 　　　　　　　           書　記　官  楊智童
附錄本案所犯法條全文
中華民國刑法第185條之3
駕駛動力交通工具而有下列情形之一者，處2年以下有期徒刑，
得併科20萬元以下罰金：
一、吐氣所含酒精濃度達每公升零點二五毫克或血液中酒精濃度
    達百分之零點零五以上。
二、有前款以外之其他情事足認服用酒類或其他相類之物，致不
    能安全駕駛。
三、服用毒品、麻醉藥品或其他相類之物，致不能安全駕駛。
因而致人於死者，處3年以上10年以下有期徒刑；致重傷者，處1
年以上7年以下有期徒刑。
曾犯本條或陸海空軍刑法第54條之罪，經有罪判決確定或經緩起
訴處分確定，於五年內再犯第1項之罪因而致人於死者，處無期
徒刑或5年以上有期徒刑；致重傷者，處3年以上10年以下有期徒
刑。